臺灣彰化地方法院民事裁定
110年度抗字第76號
抗  告  人  王奕程即王剴平

相  對  人  粘皓鈞  
上列當事人間聲請本票裁定事件，抗告人對於民國110年8月9日
本院簡易庭司法事務官所為110年度司票字第695號裁定提起抗告
，本院裁定如下：
    主  文
抗告駁回。
抗告程序費用新臺幣壹仟元由抗告人負擔。
    理  由
一、按執票人向本票發票人行使追索權時，得聲請法院裁定後強
    制執行，票據法第123 條定有明文。又本票執票人依前開規
    定，聲請法院裁定許可對發票人強制執行，性質上係屬非訟
    事件，此項聲請之裁定及抗告法院之裁定，僅依非訟事件程
    序以審查強制執行許可與否，並無確定實體上法律關係存否
    之效力，如發票人就票據債務存否有所爭執，應由發票人另
    提起確認之訴，以資解決，殊不容於裁定程序中為此爭執（
    最高法院56年台抗字第714 號、57年台抗字第76號裁判意旨
    參照）。另免除作成拒絕證書之本票，執票人聲請裁定准予
    強制執行時，毋庸提出已為付款提示之證據，票據債務人如
    主張本票未經執票人提示，依票據法第124 條準用同法第95
    條但書之規定，應由其負舉證之責（最高法院72年度台上字
    第598號、84年台抗字第22號判決意旨參照）。
二、經查：相對人執有抗告人所簽發之免除作成拒絕證書，發票
    日、金額、到期日詳如附表所示本票（下稱系爭本票），詎
    屆期提示未獲付款，爰聲請裁定就上開金額及依週年利率百
    分之6 計算之利息准予強制執行，業據相對人提出系爭本票
    影本附於原裁定卷內可佐（見司票字卷第6頁）。而自原裁
    定卷附系爭本票影本之形式觀之，依票據法第120 條之規定
    ，屬具備本票各項法定應記載事項之有效本票，則原裁定依
    非訟事件程序形式審查，依票據法第123 條之規定裁定准予
    強制執行，即無違誤。至抗告人不服原裁定提起抗告，並略
    以兩造素無金錢往來，相對人係以強暴手段逼迫抗告人簽立
    系爭本票，上情業經抗告人提起告訴，經彰化地方檢察署檢
    察官110年度偵字第3738號起訴書提起公訴，而相對人竟於
    刑案審理中，執前開非法取得之本票聲請本票裁定，抗告人
    自難甘服，爰提起本件抗告等語，指摘原裁定認事用法違誤
    。惟無論抗告人前開主張是否屬實，俱屬關於實體事項之爭
    執，揆諸前開說明，應由抗告人另行提起訴訟以資解決，要
    非本件非訟事件程序所得審究，是本件仍應為許可強制執行
    之裁定。從而，原裁定許可系爭本票之強制執行，於法並無
    違誤，抗告意旨指摘原裁定不當，求予廢棄，為無理由，應
    予駁回。
三、又按依法應由關係人負擔費用者，法院裁定命關係人負擔時
    ，應一併確定其數額；前項費用之負擔，有相對人者，準用
    民事訴訟法有關訴訟費用之規定，非訟事件法第24條第1 項
    及同法第21條第2 項分別定有明文。本件抗告業經駁回在案
    ，依上開法條規定，本院應予確定非訟費用額。茲因抗告人
    提起本件抗告，除繳納抗告費1,000 元外，未有其餘非訟費
    用之支出，是以，本件應由抗告人負擔之非訟費用額確定為
    1,000元。
四、又原裁定附表編號2將票據號碼誤載為「CH408581」，惟此
    乃明顯誤繕誤寫，對於原裁定效力不生影響，僅須由原審更
    正即可，併此敘明。
五、據上論結，本件抗告為無理由，依非訟事件法第46條、第21
    條第2項、第24條第1項，民事訴訟法第495條之1 第1項、第
    449條第1項、第95條、第78條，裁定如主文。
中　　華　　民　　國　　110 　年　　10　　月　　29　　日
                  民事第三庭  法　官　林于人
以上正本係照原本作成。
如不服本裁定應於送達後10日內向本院提出抗告狀，並繳納抗告
費新臺幣1,000元。
中　　華　　民　　國　　110 　年　　10　　月　　29　　日
                              書記官  卓千鈴
附表：
本票附表：至清償日止利息按週年利率6%計算         110年度抗字第76號       編號 發票日 票面金額  到期日 利息起算日 票據號碼 備考 1 109年7月18日 80,000元 未記載  109年7月18日 CH480583  2 109年7月18日 80,000元 未記載  109年7月18日 CH480581  3 109年7月18日 80,000元  未記載 109年7月18日 CH480584